【裁判字號】    95,台上,4428
【裁判日期】    950810
【裁判案由】    違反槍砲彈藥刀械管制條例
【裁判全文】
最高法院刑事判決            九十五年度台上字第四四二八號
    上  訴  人  甲○○
                        （另案在台灣台中監獄台中分監執行
                         ）
上列上訴人因違反槍砲彈藥刀械管制條例案件，不服台灣高等法
院台中分院中華民國九十五年六月十五日第二審判決（九十五年
度上訴字第八二三號，起訴案號：台灣台中地方法院檢察署九十
五年度偵字第二四七號），提起上訴，本院判決如下：
    主  文
上訴駁回。
    理  由
按刑事訴訟法第三百七十七條規定：上訴於第三審法院，非以判
決違背法令為理由，不得為之。是提起第三審上訴，應以原判決
違背法令為理由，係屬法定要件，如果上訴理由書狀未依據卷內
訴訟資料，具體指摘原判決不適用何種法則或如何適用不當，或
所指摘原判決違法情事，顯與法律規定得為第三審上訴理由之違
法情形，不相適合時，均應認其上訴為違背法律上之程式，予以
駁回。本件原審經審理結果，認為上訴人甲○○本件部分之犯行
明確，因而撤銷第一審科刑之判決，改判依想像競合犯，仍從一
重論處上訴人未經許可，持有可發射子彈具有殺傷力之改造手槍
罪刑（累犯），已詳敘調查、取捨證據之結果及憑以認定犯罪事
實之心證理由。並就上訴人否認犯行之供詞及其所辯各語認非可
採，予以論述。就形式上觀察，原判決要無採證認事違背經驗法
則、論理法則或理由不備等違背法令之情形。上訴意旨仍僅略以
：警方查獲本案前，雖曾自監聽譯文臆測上訴人持有槍械，然並
無實據；本件警方搜索時，所持搜索票上記載之案由為違反毒品
危害防制條例，並非違反槍砲彈藥刀械管制條例，是警察查獲本
案，純係由於上訴人之供述，上訴人係於警方搜索前，即主動繳
交槍械，應符合自首之規定，原判決未依法審酌，顯有違失云云
。惟查原判決就辯護人為上訴人所為之上開辯解，已於理由敘明
槍砲彈藥刀械管制條例第十八條第一項減免其刑之規定，係以自
首為前提，而依刑法第六十二條之自首規定，須對於未發覺之犯
罪，坦承犯行，且其所謂發覺，不以有偵查犯罪之機關或人員確
知其人犯罪無誤為必要，僅須有確切之根據得為合理之可疑者，
即屬之。證人即警員吳昭勳於原審證稱：本案因實施監聽之譯文
中，有「亞啦仔」、「讓他癢一下」等語，依彼等之辦案經驗，
所謂「亞啦仔」即槍械之意，「讓他癢一下」即開槍警告之意，
且獲得之線報亦提到上訴人持有槍械，故將之記載於偵查報告，
據以聲請搜索票，然因跟監期間，發現上訴人之毒品罪證最清楚
，故聲請搜索票主要仍以追查毒品罪為案由，但現場如查獲槍枝
，亦可一併偵辦等語，核與卷附之該監聽譯文相符，上訴人亦自
承該通聯監聽譯文中之對話，係其所為，足見上訴人對警方坦承
持有槍、彈，並帶同取出槍、彈前，警方已有確切之根據，合理
懷疑上訴人非法持有槍、彈，上訴人上開坦承及繳交槍、彈，應
僅係自白，尚非自首。又犯槍砲彈藥刀械管制條例之罪，於偵查
或審判中自白，並供述全部槍砲、彈藥之來源及去向，因而查獲
或因而防止重大危害治安事件之發生者，減輕或免除其刑，槍砲
彈藥刀械管制條例第十八條第四項前段定有明文，是除自白持有
槍、彈外，並須供述全部槍、彈之來源及去向，始有該減免其刑
規定之適用，本件警員係於民國九十四年十二月二十七日上午十
時四十分許，持搜索票在台中市○○○○街一０一號前逮獲上訴
人，並扣得其持有之部分槍、彈後，復於當晚經上訴人帶同前往
查扣上訴人持有之其他槍彈，上訴人並未供出該槍彈之來源及去
向，自無槍砲彈藥刀械管制條例第十八條第四項前段規定之適用
，其自白僅得為量刑之參考。原判決以上情並審酌其犯後坦承犯
行，於被查獲後，即主動帶同警方前往起出其持有之槍、彈等物
，雖不符合上開自首及自白減免其刑之規定，然已明顯可見上訴
人有悛悔之念等一切情狀，以為量刑之標準，顯無上訴意旨所指
漏未審酌之可議。是上訴意旨並未依卷證而為指摘，顯非適法之
第三審上訴理由。其上訴為違背法律上之程式，應予駁回。
據上論結，應依刑事訴訟法第三百九十五條前段，判決如主文。
中    華    民    國  九十五  年    八    月    十    日
                      最高法院刑事第八庭
                          審判長法官  張  淳  淙
                                法官  張  春  福
                                法官  呂  丹  玉
                                法官  洪  昌  宏
                                法官  蔡  彩  貞
      本件正本證明與原本無異
                                      書  記  官
中    華    民    國  九十五  年    八    月   十七   日
                                                  Ｒ


司法院資訊處製作；財團法人民間司法改革基金會備份。
